臺灣臺北地方法院民事裁定
111年度家暫字第164號
聲  請  人  柯安利  

非訟代理人  林柏男律師
相  對  人  彭為國  

上列聲請人因監護宣告事件(111年度監宣字第845號)，聲請暫時
處分，本院裁定如下：
    主    文
於本院111年度監宣字第845號監護宣告事件裁判確定、撤回或終
結前，相對人不得對於其名下如附表所示之不動產為讓與、設定
負擔及其他一切處分行為。
程序費用由相對人負擔。
    理    由
一、聲請意旨略以:聲請人為相對人即應受監護宣告人彭為國(下
    稱彭為國)之女，相對人於民國108、109年間，先後被診斷
    患有「失智症伴有行為障礙」、「非特定的阿茲海默症」，
    已陷於無能力了解判斷事情及做任何決定，聲請人前向本院
    對彭為國聲請監護宣告，業經本院審理在案。又彭為國名下
    原有3筆房產，門牌號碼分別為:㈠臺北市○○區○○路○段000號7
    樓之2；㈡新北市○○區○○路○段000巷0號3樓；㈢台北市○○區○○
    街00巷0○0號，共三筆房地。彭為國原與聲請人同住美國，
    直至110年11月間返台後，前述第㈠、㈡筆房地竟相繼於110年
    12月22日、111年6月6日出售予第三人彭安平(即聲請人之表
    哥)或其親友，聲請人名下之上述㈠所示之房地有出租他人使
    用，租金足供彭為國日常花費，且上開出售之兩筆房地，交
    易價值均僅有市價之半數，彭為國並無任何需賤賣房產之原
    因，考量失智症具有不可逆之特性，現聲請人又在國外，且
    聲請人出售上開房地之價金已足夠生活花用，為保護彭為國
    之資產，請求於111年度監宣字第845號監護宣告事件裁判確
    定、撤回或終結前，相對人不得對其名下如附表所示之不動
    產為讓與、設定負擔及其他一切處分行為等語。
二、按法院就已受理之家事非訟事件，除法律別有規定外，於本
    案裁定確定前，認有必要時，得依聲請或依職權命為適當之
    暫時處分，但關係人得處分之事項，非依其聲請，不得為之
    ；關係人為前項聲請時，應表明本案請求、應受暫時處分之
    事項及其事由，並就得處分之事項釋明暫時處分之事由；家
    事事件法第85條第1項、第2項定有明文。又法院受理本法第
    164條第1項第1款監護宣告事件後，於為監護宣告或本案裁
    定確定前，得為下列之暫時處分：一、命關係人支付應受監
    護宣告人維持適當生活及醫療所需之各項必要費用。二、命
    關係人協助使受監護宣告人就醫所必要之一切行為。三、禁
    止關係人處分應受監護宣告人之財產。四、保存應受監護宣
    告人財產所必要之行為。五、其他法院認為適當之暫時性舉
    措。法院核發前項暫時處分，應審酌應受監護宣告人之最佳
    利益。暫時處分，非有立即核發，不足以確保本案聲請之急
    迫情形者，不得核發。家事非訟事件暫時處分類型及方法辦
    法第16條、第4條分別定有明文。衡諸暫時處分之立法本旨
    ，係為因應本案裁定確定前之緊急狀況，避免本案請求不能
    或延滯實現所生之危害，是確保本案聲請之急迫性及必要性
    即為暫時處分之事由，應由聲請暫時處分之人，提出相當證
    據以釋明之。
三、經查，聲請人主張之上開事實，業據提出戶籍謄本、親屬系
    統表、聖蓋博康復中心訂單匯總報告、查驗及病史及其譯文
    、內政部不動產交易時價查詢服務網、附表所示不動產之土
    地登記第二類謄本及建物登記第二類謄本等件為證，並經本
    院依職權調取本院111年度監宣第845號監護宣告事件案卷核
    閱無訛。本院經審酌上開事證後，認相對人目前身體及精神
    狀況，是否仍有足夠判斷能力，有無管理及處分資產之能力
    ，或有效授權他人代爲管理及處分財產之能力，尚有待本院
    於上開監護宣告事件審理釐清，故為保障相對人之財產，避
    免相對人或第三人擅自處分相對人之不動產，致損及相對人
    權益之虞，造成難以回復之重大損害，且認有急迫必要，爰
    依前揭規定，裁定如主文所示。
中　　華　　民　　國　　111 　年　　12　　月　　1 　　日
                    家事法庭法   官  陳諾樺
以上正本係照原本作成。
如不服本裁定應於送達後10日內向本院提出抗告狀，並繳納抗告
費新臺幣1,000元。
中　　華　　民　　國　　111 　年　　12　　月　　1 　　日
                            書記官  區衿綾
附表
種類 項目 權利範圍 土地 臺北市○○區○○段○○段000000000地號 10分之1 建物 臺北市○○區○○段○○段000000000○號 (門牌號碼:臺北市○○區○○街00巷0○0號) 1分之1